【裁判字號】    92,抗,838
【裁判日期】    921024
【裁判案由】    聲請撤銷緩刑
【裁判全文】
臺灣高等法院臺中分院刑事裁定                      九十二年度抗字第八三八號
    抗  告  人  臺灣彰化地方法院檢察署檢察官
    被      告  甲○○
右抗告人因被告贓物案件，聲請撤銷緩刑，不服臺灣彰化地方法院中華民國九十二年
八月二十五日第一審裁定（九十二年度聲字第一二五二號）提起抗告，本院裁定如左
：
        主    文
抗告駁回。
        理    由
一、本件抗告意旨略以：被告甲○○所犯贓物案件，經臺灣彰化地方法院於九十一年
    十月三十一日，以九十一年度彰簡字第五三五號判決判處拘役三十日，如易科罰
    金以三百元折算一日，緩刑二年，並於九十一年十一月二十一日確定後，嗣經最
    高法院以九十二年度台非字第一八０號判決關於該確定判決宣告緩刑違背法令部
    分撤銷。然被告又於九十一年八月十一日至八月二十六日間更犯竊盜罪，經臺灣
    彰化地方法院於九十二年二月十九日，以該院九十二年度易字第二七號判處有期
    徒刑八月，並於九十二年五月二十九日，由本院駁回上訴確定，臺灣彰化地方法
    院檢察署遂依法再向臺灣彰化地方法院聲請撤銷被告甲○○前贓物案件所宣告之
    緩刑二年部分，並經該院於九十二年八月二十五日以九十二年度聲字第一二五二
    號裁定撤銷緩刑宣告，惟原判決違背法令部分既先經非常上訴撤銷，則緩刑之宣
    告已不存在，自無須再撤銷不存在之緩刑宣告，是請將原裁定撤銷」云云。
二、按緩刑期前犯他罪，而在緩刑期內受有期徒刑以上刑之宣告者，應撤銷緩刑宣告
    ，又緩刑期間自裁判確定之日起算，刑法第七十四條、第七十五條第一項第二款
    分別定有明文，本件被告犯贓物罪，經法院判處拘役三十日，如易科罰金以三百
    元折算一日，緩刑二年，並於九十一年十一月二十一日確定，是緩刑期間應至九
    十三年十一月二十日始期滿，而被告復於緩刑期前更犯竊盜罪，於緩刑期間內之
    九十二年五月十九日經法院判處有期徒刑八月確定，有刑案紀錄表可參，是原審
    法院依法撤銷其緩刑之宣告，自無違誤，雖前揭緩刑宣告，已先經最高法院以九
    十二年度台非字第一八０號判決關於宣告緩刑違背法令部分撤銷，然依刑事訴訟
    法第四百四十八條規定，非常上訴之判決，僅同法第四百四十七條第一項第一款
    但書之判決（即原違法判決不利於被告，撤銷後另為有利於被告之判決）及同條
    第二項之判決（即原違法判決係誤認無審判權而諭知不受理，或原違法判決不利
    於被告又不直接另行判決，且有維持被告審級利益之必要，而撤銷後諭知由原審
    法院依判決前之程序更為審判之判決），其效力始及於被告，其餘非常上訴之判
    決，效力均不及於被告。本件最高法院以九十二年度台非字第一八０號判決關於
    宣告緩刑違背法令部分撤銷，既非上述二種效力及於被告之非常上訴判決，原確
    定判決之緩刑對被告而言亦仍存在，是臺灣彰化地方法院以九十二年度聲字第一
    二五二號裁定撤銷被告甲○○前贓物案件所宣告之緩刑，自屬合法。抗告意旨認
    本件緩刑之宣告已隨非常上訴宣告緩刑違背法令部分撤銷而不存在，是聲請將原
    裁定撤銷，並無理由，應予駁回。
三、據上論結，應依刑事訴訟法第四百十二條規定，裁定如主文。
中      華      民      國    九十二    年    十    月      二十四      日
                                    臺灣高等法院臺中分院刑事第五庭
                                           審判長法  官  袁  從  楨
            法  官  胡  森  田
                                                 法  官  姚  勳  昌
右正本證明與原本無異。
不得再抗告。
                                                 書記官  洪  麗  華
中      華      民      國    九十二     年      十      月   二十七    日
                                                                        Ｆ


司法院資訊處製作；財團法人民間司法改革基金會備份。
